【裁判字號】    90,易,865
【裁判日期】    900524
【裁判案由】    竊盜
【裁判全文】
臺灣臺中地方法院刑事判決                            九十年度易字第八六五號
    公  訴  人  臺灣臺中地方法院檢察署檢察官
    被      告  丁○○
右列被告因竊盜案件，經檢察官提起公訴（九十年度偵字第一九九一號），本院判決
如左：
    主  文
丁○○無罪。
    理  由
一、公訴意旨略以：被告丁○○意圖為自己不法之所有，於民國八十九年十二月五日
    上午十一時許，在臺中縣清水鎮○○路二三一巷四號乙○○住處前，竊取乙○○
    所有車牌號碼ＮＦ─四三一六號自小貨車一部及車上所載如附表所示之音響一組
    ，得手後，丁○○將該自小貨車棄置在臺中縣沙鹿鎮○○路旁，如附表所示之音
    響一組則藏置在臺中市○○街六四巷十四之十六二樓其兄丙○○（不知情）租住
    處，於八十九年十二月六日，該自小貨車為警尋獲，通知乙○○領回。繼因丙○○因施用毒品案件，在臺灣臺中看守所執行觀察勒戒，未繼續繳納房租，出租人
    周鏡鐘要求丁○○將該屋內物品搬遷，丁○○乃於八十九年十二月十日，將如附
    表所示之音響一組搬移至臺中縣龍井鄉○○○路一六七號其所經營之進龍汽車修
    配廠藏放。嗣於九十年一月十二日下午六時許，在上開進龍汽車修配廠內，為警
    循線查獲，並取回上開失竊如附表所示之音響一組。
二、按犯罪事實，應依證據認定之，無證據不得推定其犯罪事實；不能證明被告犯罪
    者，應諭知無罪之判決，刑事訴訟法第一百五十四條、第三百零一條第一項分別
    定有明文。而認定不利於被告之事實須依積極証據，苟積極證據不足為不利於被
    告事實之認定時，即應為有利於被告之認定，更不必有何有利之證據。再者，刑
    事訴訟制度受「倘有懷疑，則從被告之利益為解釋」、「被告應被推定為無罪」
    原則所支配，故得為訴訟上證明者，無論為直接或間接證據，須客觀上於吾人一
    般社會生活經驗均不致有所懷疑，而達於確信之程度者，且除認定被告犯罪之外
    ，無從本於同一事證為其他有利於被告之合理推斷，始可據為有罪之認定，倘其
    證明尚未達於確信之程度，而有合理可疑存在時，即難據對被告為不利之認定，
    換言之，在「法律判斷」上，即不能為被告有罪之認定。
三、訊據被告丁○○堅決否認涉有右揭竊盜犯行，辯稱：附表所示之音響一組是伊幫
    伊兄丙○○搬家時，從丙○○位於臺中市○○街六十四巷十四之六號二樓之租屋
    處搬回來的，不是伊所竊取云云。查附表所示之音響一組係被害人乙○○所有，
    於八十九年十二月五日上午十一時許，在臺中縣清水鎮○○路二三一巷四號乙○○住處前失竊之物，固據被害人乙○○於警訊中指述甚詳，惟查：
  (一)證人即被告之兄丙○○於本院九十年四月三日審理時證稱：「我在八十九年十月
    就到臺中戒治所戒治，所以就不租了（按：臺中市○○街六十四巷十四之六號二
    樓）。我是在進臺中看守所後才叫我太太和房東聯絡，房東說既然不住了，就提
    前把房子退還給他，當初會客時我叫我弟弟丁○○幫我搬家的。」、「（本院提
    示扣案的贓物照片並告以要旨，問：是否你放的？）不是我的，我沒有看過，並
    不是我的，且不是家庭音響。我不知道為何會放在我的房子裡，我的房子還有一
    個叫甲○○的朋友有鑰匙，東西不是我弟弟丁○○寄放的，丁○○是在要幫我搬
    家的時候才有我房子的鑰匙，之前並沒有鑰匙。」等語。
  (二)證人甲○○於本院九十年五月十日審理時證稱：「（問：丙○○在台中縣清水鎮
    ○○路二三一巷四號租一個房間，是否知情？）知道，我有向丁○○拿過鑰匙，
    並且在該處住過。」、「（問：房間內的汽車音響是你的？）那是我在八十九年
    十二月份向兩個人買的，他們在臺中中山公園的公園路往練武路方向，尚未到南
    京東路，統聯客運斜對面的跳蚤市場賣，當時我買的時候，他用五組箱子裝起來
    。」、「（問：是否你放在裡面的音響零件？（提示扣案贓物照片並告以要旨）
    ）是。當時我花了十二萬元，他當初開價二十萬元，我殺價買的。我是經營電子
    花車，這組音響有用處，所以才會買下來，他們當時九人座的車子裡面有很多音
    響及音樂器材，我看其他人買的很便宜，所以我才買下來。」「（問：放在丙○○房子內的東西是你放的？）是。」等語。
  (三)由前開證人丙○○及甲○○之證詞可知，扣案如附表所示之音響係證人甲○○放
    置於丙○○租住之臺中市○○街六十四巷十四之六號二樓房屋內，於被告丁○○
    替其兄丙○○搬家時，搬至其經營之進龍汽車修配廠存放，經核與被告之辯解相
    符。該批音響器材固係乙○○失竊之物，惟尚難僅因前開物品係在被告經營之汽
    車修配廠查獲，遽予推認係被告所竊，此外復查無其他積極事證足資證明被告丁○○確有竊盜行為，揆諸前開說明，本件既有合理可疑存在，自難遽對被告為不
    利之認定，爰依法為被告無罪之判決。
據上論斷，應依刑事訴訟法第三百零一條第一項，判決如主文。
中      華      民      國      九十      年      五    月    二十四    日
                                        法  官    陳  慧  珊
右正本證明與原本無異。
如不服本判決，應於送達後十日內向本院提出上訴狀（須附繕本），上訴於台灣高等
法院台中分院。
                                        書記官
中      華      民      國      九十      年      五    月    三十一    日


司法院資訊處製作；財團法人民間司法改革基金會備份。
